臺灣桃園地方法院刑事判決　　　　　　　99年度易字第1070號
公　訴　人　臺灣桃園地方法院檢察署檢察官
被　　　告　周明原
上列被告因竊盜案件，經檢察官提起公訴（99年度偵字第29631
號），被告於本院準備程序進行中，就被訴事實為有罪之陳述，
經本院告知簡式審判程序意旨，並聽取公訴人及被告之意見後，
本院裁定改依簡式審判程序審理，茲判決如下：
    主  文
周明原攜帶兇器竊盜，共肆罪，各處有期徒刑柒月，扣案之自製
萬能鑰匙壹支及自製鑰匙板手壹支，均沒收。又攜帶兇器竊盜，
未遂，共貳罪，各處有期徒刑陸月，扣案之自製萬能鑰匙壹支及
自製鑰匙板手壹支，均沒收。應執行有期徒刑年，扣案之自製
萬能鑰匙壹支及自製鑰匙板手壹支，均沒收。
    事  實
一、周明原因缺錢及為取得代步工具，意圖為自己不法之所有，
    基於竊盜之犯意，於民國99年11月17日晚上7 時15分至45分
    許，在桃園縣龍潭鄉○○路○ 段172 號之2 臺聯客運停車場
    內，持其所有之自備萬能鑰匙1 支及客觀上足供兇器使用之
    自製鑰匙板手1 支，而分別為以下行為：
    (一)於同日晚上7 時15分，以上開自製萬能鑰匙套上自製鑰匙
      板手，插入停放於該處、戴中傑所有車牌號碼G7－1313號
      自用小客車之車門鎖內（毀損部分未據告訴），轉動鑰匙
      開啟車門，惟因無法啟動該車之電門而未得逞，乃竊取車
      內之回數票5 張、測速器1 臺得手。
    (二)於同日晚上7 時20分，以上開自製萬能鑰匙套上自製鑰匙
      板手，插入停放於該處、白金凌所有車牌號碼HM－5026號
      自用小客車之車門鎖內（毀損部分未據告訴），轉動鑰匙
      開啟車門，惟因無法啟動該車之電門，而未竊取得該車，
      且因車內無值錢財物而未竊得財物。
    (三)於同日晚上7 時25分，以上開自製萬能鑰匙套上自製鑰匙
      板手，插入停放於該處、溫華玉所有車牌號碼KB－4717號
      自用小客車之車門鎖內（毀損部分未據告訴），轉動鑰匙
      開啟車門，惟因無法啟動該車之電門而未得逞，乃竊取該
      車內雙頭廣角型胎壓計1 個得手。
    (四)於同日晚上7 時30分，以上開自製萬能鑰匙套上自製鑰匙
      板手，插入停放於該處、劉如峰所有車牌號碼G39 －427
      號重型機車之車門鎖內（毀損部分未據告訴），惟因無法
      啟動該車之電門，而以上開方式開啟該機車置物箱，竊取
      其內雙頭廣角型胎壓計1 個得手。
    (五)於同日晚上7 時35分，以上開自製萬能鑰匙套上自製鑰匙
      板手，插入停放於該處、李妙真所有車牌號碼SKJ －078
      號輕型機車之車門鎖內（毀損部分未據告訴），惟因無法
      啟動該車之電門，而未竊取得該車，且因車內無值錢財物
      而未竊得財物。
    (六)於同日晚上7 時40分，以上開自製萬能鑰匙套上自製鑰匙
      板手，插入停放於該處、簡名世所有車牌號碼MCH －707
      號重型機車之車門鎖內（毀損部分未據告訴），轉動上開
      鑰匙以啟動該機車之電門，竊取該機車得手，嗣為起身拿
      取安全帽而將該車引擎熄火，復欲發動引擊之際，經巡邏
      員警發現而當場查獲，並扣得其所有供竊盜所用之自製萬
      能鑰匙1 支、套用自製鑰匙板手1 支，而當場查獲上情。
二、案經桃園縣政府警察局龍潭分局報告臺灣桃園地方法院檢察
    署檢察官偵查起訴。
    理  由
一、本件被告周明原所犯為死刑、無期徒刑、最輕本刑為3 年以
    上有期徒刑以外之罪，其於準備程序進行中，就被訴事實為
    有罪之陳述，經告知簡式審判程序之旨，並聽取公訴人及被
    告之意見後，本院認為適宜依刑事訴訟法第273 條之1 第1
    項規定，進行簡式審判程序，且依同法第273 條之2 、第15
    9 條第2 項之規定，不適用傳聞法則有關限制證據能力之相
    關規定，合先敘明。
二、上揭犯罪事實，業據被告於本院準備程序中坦承不諱，且經
    被害人即證人戴慰慈、賴良村、溫華玉、劉如峰、林建全、
    簡名司於警詢中證述明確，並有贓物認領保管單、扣押目錄
    清單、現場照片、扣案自製萬能鑰匙1 支及套用自製鑰匙板
    手1 支等在卷可稽，被告自白應與事實相符，堪予採信。
    本件事證明確，被告犯行堪予認定，應依法論科。
三、按被告行為後，刑法第321 條於100 年1 月26日修正公布，
    同年月28日生效。修正前刑法第321 條規定：「犯竊盜罪而
    有左列情之一者，處六月以上、五年以下有期徒刑：一、於
    夜間侵入住宅或有人居住之建築物、船艦或隱匿其內而犯之
    者。二、毀越門扇、牆垣或其他安全設備而犯之者。三、攜
    帶兇器而犯之者。四、結夥三人以上而犯之者。五、乘火災
    、水災或其他災害之際而犯之者。六、在車站或埠頭而犯之
    者。前項之未遂犯罰之。」，而被告行為後刑法第321 條修
    正為：「犯竊盜罪而有下列情形之一者，處六月以上、五年
    以下有期徒刑，得併科新臺幣十萬元以下罰金：一、侵入住
    宅或有人居住之建築物、船艦或隱匿其內而犯之者。二、毀
    越門扇、牆垣或其他安全設備而犯之者。三、攜帶兇器而犯
    之者。四、結夥三人以上而犯之者。五、乘火災、水災或其
    他災害之際而犯之者。六、在車站、埠頭、航空站或其他供
    水、陸、空公眾運輸之舟、車、航空機內而犯之者。前項之
    未遂犯罰之。」，是新法主刑之種類增定得併科新臺幣十萬
    元以下之罰金，且於同條項第1 款將日間侵入住宅竊盜，納
    入加重竊盜罪規範範圍，亦於同條項第6 款使適用對象擴大
    為「在車站、埠頭、航空站或其他供水、陸、空公眾運輸之
    舟、車、航空機內而犯之者」等地，則新舊法比較結果，以
    舊法對被告較為有利，依刑法第2 條第1 項前段規定，應依
    修正前刑法第321 條規定論處。
四、修正前刑法第321 條第1 項第3 款之攜帶兇器竊盜罪，係以
    行為人攜帶兇器竊盜為其加重條件，此所謂兇器，其種類並
    無限制，凡客觀上足對人之生命、身體、安全構成威脅，具
    有危險性之兇器均屬之，且祇須行竊時攜帶此種具有危險性
    之兇器為已足，並不以攜帶之初有行兇之意圖為必要（最高
    法院79年臺上字第5253號判例意旨足資參照），查本件被告
    行竊所用之自製鑰匙扳手1 支，係屬質地堅硬之金屬鐵製品
    ，業據被告坦承在卷，客觀上足對人之生命、身體、安全構
    成威脅，而屬具有危險性之兇器。核被告就事實欄一(一)(三)(四)
    (六)至所為，均係犯修正前刑法第321 條第1 項第3 款之攜帶
    兇器竊盜罪，就事實欄一(二)(五)所為，係犯修正前刑法第321
    條第2 項、第1 項第3 款之攜帶兇器竊盜未遂罪。按所謂「
    接續犯」，係指數行為於同時同地或密切接近之時地實施，
    侵害同一法益，各行為之獨立性極為薄弱，依一般社會健全
    觀念，在時間差距上，難以強行分開，在刑法評價上，以視
    為數個舉動之接續施行，合為包括之一行為予以評價，較為
    合理，而為包括之一罪。本件被告於事實欄一(一)(三)(五)，雖均
    僅竊得車內財物，未竊得被害人之汽、機車，惟被告係基於
    竊取車輛及車內財物之單一犯意，且侵害同一被害人之財產
    法益，應係基於接續犯意為之，分別僅成立一攜帶兇器竊盜
    罪。又被告上開6 次行竊之時間、地點雖屬密接，但因各該
    財物所有權歸屬不同被害人，侵害法益不同，且行竊地點係
    在路邊臺聯停車場，亦非屬同一監督權範圍，被告主觀上對
    於行竊之車輛分屬不同人所有，應有認識，足認其著手竊取
    上開6 輛車輛之行為，應屬獨立可分，尚難認係接續犯。被
    告所為上開6 次竊盜犯行，犯意各別，行為互殊，應予分論
    併罰，公訴意旨認應依想像競合，從一重處斷，尚有未洽。
    又被告已著手事實欄一(二)(五)竊盜犯行之實行而不遂，為未遂
    犯，爰依刑法第25條第2 項規定，分別減輕其刑。爰審酌被
    告正值青壯，不思以正途獲取財物，竟恣意竊取他人財物，
    危害社會治安非輕，所為非是，惟念被告犯後坦承犯行，容
    有悔意，兼衡被害人失竊之財物、價值，被告犯罪之動機、
    目的、手段、素行等一切情狀，分別量處如主文所示之刑，
    以示懲儆。末查，扣案自製萬能鑰匙及自製鑰匙板手各1 支
    ，係被告所有供本件竊盜犯行所用之物，爰依刑法第38條第
    1 項第2 款，均宣告沒收之。
據上論斷，應依刑事訴訟法第第273 條之1 第1 項、第299 條第
1 項前段，刑法第2 條第1 項前段、第25條第2 項、第51條第5
款、第38條第1 項第2 款、修正前刑法第321 條第1 項第3 款、
第2 項，判決如主文。
本案經檢察官蔡鴻仁到庭執行職務。
中    華    民    國    100     年    2     月    1   日
                  刑事第一庭    法  官  林虹翔
以上正本證明與原本無異。
如不服本判決應於收受判決後10日內向本院提出上訴書狀，並應
敘述具體理由。其未敘述上訴理由者，應於上訴期間屆滿後20日
內向本院補提理由書(均須按他造當事人之人數附繕本)「切勿逕
送上級法院」。
                                書記官  劉宗源
中    華    民    國    100     年    2     月    1   日
附錄本案論罪科刑法條：
修正前刑法第321條
犯竊盜罪而有左列情形之一者，處6月以上、5年以下有期徒刑：
一  於夜間侵入住宅或有人居住之建築物、船艦或隱匿其內而犯
    之者。
二  毀越門扇、牆垣或其他安全設備而犯之者。
三  攜帶兇器而犯之者。
四  結夥三人以上而犯之者。
五  乘火災、水災或其他災害之際而犯之者。
六  在車站或埠頭而犯之者。
前項之未遂犯罰之。